# 求助陈版主，关于财务费用、投资收益的区别

提问人：josukhyun 时间：2022-02-15 10:07:25
陈版主，您好！ 背景：A公司（母公司）原收购B公司70%股权，本年解除合作转让股权给原持有人。解除协议约定：A公司原借出给B公司的借款需按新利率重新核算资金占用费（利息），重新核算的资金占用费与原借款资金占用费差额为 900 万元，扣除B公司原已支付的分红款 400 万元，B公司仍需支付 500 万元。A公司日常会将收取的资金占用费在其他业务收入核算。
问题：差额 500 万元是否应在投资收益核算？还是应在财务费用或者其他收入中核算？

回答人：chenyiwei
建议关注为何在处置B公司股权后重新设定该笔借款的利率，该安排是否合理和具有商业实质。如果具有商业实质的，则作为对前期已确认的利息收入的调整，与前期确认资金占用费收入时归入同一科目。